【裁判字號】    98,訴,115
【裁判日期】    980227
【裁判案由】    違反毒品危害防制條例
【裁判全文】
臺灣嘉義地方法院刑事判決               98年度訴字第115號
公  訴  人  臺灣嘉義地方法院檢察署檢察官
被      告  甲○○
上列被告因違反毒品危害防制條例案件，經檢察官提起公訴（98
年度毒偵字第94號），被告於準備程序中就被訴事實為有罪之陳
述，本院合議庭裁定由受命法官改依簡式審判程序審理，判決如
下：
    主  文
甲○○施用第一級毒品，累犯，處有期徒刑柒月。
    犯 罪 事 實
一、甲○○前於民國91年間因施用毒品案件，經本院裁定送觀察
    、勒戒，因認有繼續施用毒品傾向，再裁定令入戒治處所施
    以強制戒治，92年9月8日因停止其處分出監，交付保護管束
    ，於93年1月9日因法律修正而執行完畢，另因施用毒品案件
    ，經本院於97年1月24日，以96年度嘉簡字第2034號判決判
    處有期徒刑3月，如易科罰金，以新臺幣（下同）1,000元折
    算1日確定，97年4月24日易科罰金執行完畢，詎仍不知悔改
    ，於前揭強制戒治執行完畢釋放後5年內，復基於施用第1級
    毒品海洛因之犯意，於97年10月27日上午某時，在嘉義縣竹
    崎鄉○○○路路旁，以將海洛因摻入香菸，點燃吸食煙霧方
    式，施用海洛因1次。嗣於97年10月29日上午9時20分許，經
    警持搜索票至嘉義縣竹崎鄉和平村盧厝挖2號之1甲○○住處
    執行搜索，得其同意，採集尿液送驗，結果呈嗎啡（海洛因
    代謝物）陽性反應，而悉上情。
二、案經嘉義縣警察局竹崎分局報告臺灣嘉義地方法院檢察署檢
    察官偵查起訴。
    理  由
壹、程序事項
    本件於準備程序進行中，被告甲○○就被訴事實為有罪之陳
    述，且所犯係死刑、無期徒刑、最輕本刑為3年以上有期徒
    刑以外之罪，經本院告知簡式審判程序之旨，並聽取檢察官
    及被告之意見後，依刑事訴訟法第273條之1第1項之規定，
    裁定進行簡式審判程序，復依刑事訴訟法第273條之2規定，
    不適用證據提示、交互詰問及傳聞法則有關證據能力限制等
    規定，先予敘明。
貳、實體事項
一、前揭犯罪事實，業據被告於本院行準備程序及審理時坦承不
    諱（見本院卷第26、32頁），又其於97年10月28日上午10時
    20分許，經警採集尿液送驗，由檢驗單位以酵素免疫分析法
    為初步檢驗，再以氣相層析質譜儀法為確認檢驗，結果呈嗎
    啡（海洛因代謝物）陽性反應乙情，此有詮昕科技股份有限
    公司濫用藥物尿液檢驗報告、代號與真實姓名對照表（代號
    ：竹A65）、搜索票、搜索扣押筆錄、無應扣押之物證明書
    等件在卷可佐（見警卷第4至10頁），而以氣相層析質譜儀
    法作為毒品藥物及其代謝產物之定性及定量分析，可排除偽
    陽性之可能，堪為補強證據，足以擔保被告任意性自白與事
    實相符。另被告前因施用毒品案件，經本院裁定送觀察、勒
    戒，因認有繼續施用毒品傾向，再裁定令入戒治處所施以強
    制戒治，於92年9月8日因停止其處分出監，交付保護管束，
    93年1月9日因法律修正而執行完畢，此有臺灣高等法院被告
    前案紀錄表、刑案資料查註紀錄表、全國施用毒品案件紀錄
    表、受觀察勒戒人毒品及前科紀錄簡列表各1份附卷足稽，
    其於強制戒治執行完畢釋放後5年內，再犯本件施用毒品案
    件，依法應予追訴處罰。綜上所述，本件事證明確，被告犯
    行洵堪認定，應依法論科。
二、按海洛因為毒品危害防制條例第2條第2項第1款所定之第1級
    毒品，核被告所為，係犯毒品危害防制條例第10條第1項之
    施用第1級毒品罪，其持有海洛因之低度行為，應為施用之
    高度行為所吸收，不另論罪。又被告前因施用毒品等案件，
    經本院判處罪刑確定，於97年4月24日易科罰金執行完畢，
    詳如犯罪事實欄所述，亦有臺灣高等法院被告前案紀錄表乙
    份存卷為按，其於受徒刑之執行完畢，5年以內故意再犯本
    件有期徒刑以上之罪，為累犯，應依刑法第47條第1項規定
    ，加重其刑。爰審酌被告國中畢業之智識程度，前因施用毒
    品案件，經觀察、勒戒、強制戒治執行完畢，除前揭構成累
    犯之施用毒品紀錄外，仍有違反麻醉藥品管理條例等案件，
    經法院判處罪刑確定，亦有上揭前案紀錄表附卷可稽，猶再
    施用毒品，顯見尚無戒除之決心，施用毒品除戕害自身健康
    外，對社會秩序亦有潛在危害，惟念其犯後坦認犯行，已自
    行至嘉義榮民醫院接受鴉片類成癮之戒毒治療，此有該院出
    具之診斷證明書1紙附卷為按（見本院卷第35頁），本次犯
    罪並未造成他人實害、被告自陳與母親同住、育有1子、從
    事水果種植工作之家庭、經濟等一切情狀，量處如主文所示
    之刑，以示懲儆。
據上論斷，應依刑事訴訟法第273條之1第1項、第299條第1項前
段，毒品危害防制條例第10條第1項，刑法第11條前段、第47條
第1項，判決如主文。
本案經檢察官陳昱奉到庭執行職務。
中    華    民    國    98    年     2    月    27    日
                  刑事第二庭  法  官  林青怡
以上正本證明與原本無異。
如不服本判決應於收受判決後10日內向本院提出上訴書狀，並應
敘述具體理由；其未敘述上訴理由者，應於上訴期間屆滿後20日
內向本院補提理由書（均須按他造當事人之人數附繕本）「切勿
逕送上級法院」。
中    華    民    國    98    年     2    月    27    日
                              書記官  李佳惠
附錄論罪科刑法條
毒品危害防制條例第10條
施用第一級毒品者，處6月以上5年以下有期徒刑。
施用第二級毒品者，處3年以下有期徒刑。


司法院資訊處製作；財團法人民間司法改革基金會備份。
